臺灣士林地方法院刑事判決
                                      109年度訴字第339號
公  訴  人  臺灣士林地方檢察署檢察官
被      告  洪廷曜




上列被告因傷害等案件，經檢察官提起公訴（108年度偵字第142
08號），被告於準備程序中為有罪之陳述，經本院合議庭裁定以
簡式審判程序審理，判決如下：
    主  文
洪廷曜犯損壞他人物品罪，累犯，處有期徒刑貳月，如易科罰金
，以新臺幣壹仟元折算壹日；又犯傷害罪，累犯，處有期徒刑參
月，如易科罰金，以新臺幣壹仟元折算壹日。應執行有期徒刑肆
月，如易科罰金，以新臺幣壹仟元折算壹日。
    事  實
一、洪廷曜因與黃文琴發生口角爭執而心生不滿，竟基於損壞他
    人物品之犯意，於民國108年6月29日下午3時13分許，在黃
    文琴所經營址設新北市○○區○○路0段000號1樓雨婕髮廊店前
    ，先隨手撿拾非其所有之磚塊丟擲該址玻璃大門，隨後進入
    店內，徒手將原置於店內桌上之電視機、美容產品、聚寶盆
    等物品推落地面或隨意丟擲，致令各該器物外觀形體改變而
    減損其一部效用及價值，足以生損害於黃文琴；復另基於傷
    害他人身體之犯意，於同日下午3時27分許，手持非其所有
    之刀械（未扣案），對黃文琴揮舞攻擊，致黃文琴受有腹壁
    開放性傷口10公分之傷害。嗣因黃文琴之友人鄭柏均、李品
    瑞先後前來，護送黃文琴前往台灣基督長老教會馬偕醫療財
    團法人淡水馬偕紀念醫院（下稱淡水馬偕醫院）就診，並報
    警處理，始悉上情。
二、案經黃文琴訴由新北市政府警察局蘆洲分局移送臺灣士林地
    方檢察署檢察官偵查起訴。
    理  由
一、被告洪廷曜所犯係死刑、無期徒刑或最輕本刑為3年以上有
    期徒刑以外之罪，亦非高等法院管轄之第一審案件，其於準
    備程序進行中，先就被訴事實為有罪之陳述，經本院告知簡
    式審判程序之旨，並聽取檢察官及被告之意見後，經合議庭
    裁定由受命法官獨任進行簡式審判程序，是依刑事訴訟法第
    273條之2規定，本件之證據調查，不受同法第159條第1項、
    第161條之2、第161條之3、第163條之1及第164條至第170條
    規定之限制，合先敘明。
二、上揭犯罪事實，業據被告於警詢、偵查及本院審理中坦白承
    認（見偵卷第12、141至143、147頁、本院卷第256、262、2
    65頁），核與證人即告訴人黃文琴先後於警詢及偵查中證述
    之被害情節、證人張璟浩、鄭柏均、李品端分別於警詢或偵
    查中證述其等目睹之案發過程大致相符（證人黃文琴部分，
    見偵卷第7至9、121頁；證人張璟浩部分，見偵卷第17、117
    、119頁；證人鄭柏均部分，見偵卷第27頁；證人李品端部
    分，見偵卷第33、125頁），並有淡水馬偕紀念醫院108年6
    月30日乙種診斷證明書、監視器錄影畫面翻拍照片16張、現
    場照片11張、監視器錄影光碟1片、臺灣士林地方檢察署108
    年10月勘察筆錄、告訴人提出之受損物品明細、貝利盈貿易
    有限公司108年7月5日統一發票收據等件在卷可資佐證（見
    偵卷第39頁、第57至70頁、第73至105頁、第155至160頁）
    ，足徵被告上開任意性自白與事實相符，堪以採信。綜上所
    述，本件事證明確，被告犯行洵堪認定，應依法論科。
三、論罪科刑部分：
（一）按刑法第354條之毀損他人器物罪，以使所毀損之物失其
      全部或一部之效用為構成要件，所謂「毀棄」即毀壞滅棄
      ，係指以銷毀、滅除、拋棄等方法，使物之本體全部喪失
      其效用及價值者；所稱「損壞」即損傷破壞，係指損害、
      破壞物之外觀形貌而減損其一部效用或價值者。查被告上
      開所為雖不足致各該器物本體全部喪失效用，惟仍均足致
      各該器物外觀形體改變而減損其一部效用及價值。核被告
      所為，分別係犯刑法第354條之損壞他人物品罪、同法第2
      77條第1項之傷害罪。又其先後於如事實欄一所示時間、
      地點所為損壞他人器物之行為，係於密切接近之時間、同
      一地點實行，侵害同一法益，各行為之獨立性極為薄弱，
      且係出於同一犯意，依一般社會健全觀念，在時間差距上
      ，顯難強予分開，應視為數個舉動之接續施行，合為包括
      之一行為予以評價，為接續犯，應論以一罪。另被告所犯
      上開各罪間，犯意各別，行為互殊，應予分論併罰。
（二）又被告前於104年間因違反毒品危害防制條例等案件，經
      臺灣高等法院以104年度上訴字第2286號判決各判處有期
      徒刑3月、3月，應執行有期徒刑5月確定，於105年3月2日
      易科罰金執行完畢在案，此有臺灣高等法院被告前案紀錄
      表存卷可考，其前曾受有期徒刑之執行完畢，先後於5年
      以內故意再犯本件最重本刑為有期徒刑以上之罪，均為累
      犯，而依司法院釋字第775號解釋意旨，國家所施加之刑
      罰須與行為人之罪責相當，符合累犯要件之被告是否需加
      重最低本刑，須衡酌被告所犯前案之犯罪類型（例如：故
      意或過失）、執行方式（例如：有無入監執行完畢、是否
      易科罰金或易服社會勞動）、前案執行完畢日距離本案犯
      罪之時間、前案法益侵害之性質、再犯之原因、違反法規
      範之情節是否重大、被告主觀犯意所顯現之惡性及反社會
      性等相關情況決定之。本院審酌被告前案所犯之罪雖屬故
      意犯罪，然前案所犯之罪之保護法益、罪質類型核與本案
      所犯之罪迥然相異，且被告前案刑之執行完畢距本案犯行
      時間亦已間隔數年，尚難以被告曾犯上開案件之事實，逕
      自推認被告對於刑罰之反應力較為薄弱或有犯本案罪刑之
      特別惡性，而有加重其最低本刑之必要，爰均不予加重最
      低本刑，特予說明。
（三）爰審酌被告因與告訴人發生口角爭執而心生不滿，或以如
      事實欄一所示方式損壞他人器物，造成告訴人受有財產上
      損害，或恣意使用暴力方式以對，致告訴人身體法益受有
      危害，而被告雖與告訴人達成和解，此有本院110年3月4
      日和解筆錄1紙存卷可考（見本院卷第53頁），然迄今未
      能遵期履行和解條件，賠償告訴人所受損害，惟念及被告
      於犯後終能坦認犯行，態度尚可，兼衡酌被告之品性素行
      、犯罪動機、目的、使用手段之危險性、告訴人所受傷勢
      輕重程度、生活狀況（未婚，從事房仲業，每月收入新臺
      幣30,000元，家中尚有年邁父親待其扶養）、教育程度為
      高中肄業、犯罪所生損害，暨告訴人陳述之意見等一切情
      狀，分別量處如主文所示之刑，再綜合考量所犯數罪犯罪
      類型、侵害法益、各別刑罰規範之目的、輕重罪間體系之
      平衡、整體犯罪非難評價、各罪彼此間之關聯性（例如：
      數罪犯罪時間、空間、各行為所侵害法益之專屬性或同一
      性）、各次犯行與被告前案紀錄之高度關聯性、罪數所反
      映被告之人格特性與犯罪傾向、數罪對法益侵害之加重效
      應及刑罰之內部界限、對被告施以矯正之必要性，定其應
      執行之刑，並審酌被告之職業、經濟能力、維持刑罰執行
      之有效性與公平性等情狀，均諭知易科罰金之折算標準。
四、末查，未扣案之磚塊、刀械1把，雖分別係被告供犯如事實
    欄一所示損壞他人物品罪、傷害罪所用之物，然均非屬被告
    所有之物乙情，業經被告陳明在卷（見偵卷第12頁），且依
    卷內現存證據，均非屬違禁物，亦無從認定為被告所有之物
    ，爰均不另為沒收之諭知。    
據上論斷，應依刑事訴訟法第273條之1第1項、第299條第1項前
段，刑法第277條第1項、第354條、第47條第1項、第41條第1項
前段、第51條第5款，刑法施行法第1條之1第1項，判決如主文。
本案經檢察官江玟萱提起公訴，檢察官馬凱蕙到庭執行職務。
中　　華　　民　　國　　111 　年　　3 　　月　　21　　日
                  刑事第四庭  法  官  彭凱璐
以上正本證明與原本無異。
如不服本判決應於收受送達後20日內向本院提出上訴書狀，並應
敘述具體理由；其未敘述上訴理由者，應於上訴期間屆滿後20日
內向本院補提理由書（均須按他造當事人之人數附繕本）。因疫
情而遲誤不變期間，得向法院聲請回復原狀。
                              書記官  羅淳柔
中　　華　　民　　國　　111 　年　　3 　　月　　21　　日
附錄論罪科刑法條：
中華民國刑法第354條
毀棄、損壞前二條以外之他人之物或致令不堪用，足以生損害於
公眾或他人者，處二年以下有期徒刑、拘役或一萬五千元以下罰
金。
中華民國刑法第277條第1項
傷害人之身體或健康者，處五年以下有期徒刑、拘役或五十萬元
以下罰金。